【裁判字號】    92,交抗,69
【裁判日期】    920918
【裁判案由】    聲明異議
【裁判全文】
臺灣高等法院高雄分院刑事裁定          九十二年度交抗字第六九號
    抗告人  即
    異  議  人  甲○○
右抗告人因聲明異議案件，不服臺灣屏東地方法院九十二年度交聲字第三五號中華民
國九十二年五月十三日第一審裁定，提起抗告，本院裁定如左：
      主      文
抗告駁回。
      理      由
一、抗告意旨略以：抗告人即異議人甲○○於民國（下同）九十一年九月九日十六時
    九分許，駕駛車牌ＶＹ－三六四二號自用小客車，行經嘉義縣民雄鄉○○路○○
    道時，並未見遮斷器啟動放下，亦未見閃光燈閃爍及聽到警鈴聲，始通過平交道
    ，並無違規闖越平交道，乃鐵路警察局告發抗告人違規闖越平交道，經交通部公
    路局屏東監理站裁決處罰鍰新台幣（下同）九千元，顯有違誤，抗告人聲明異議
    ，原裁定駁回異議，尚有未洽；因請將原裁定撤銷，另為適法之裁定等情。
二、惟查：
  (一)按汽車駕駛人，駕車在鐵路平交道，不遵守看守人員之指示，或遮斷器開始放下
    ，或警鈴已響，閃光號誌已顯示，仍強行闖越者，處二千元以上四千元以下罰鍰
    （即新台幣六千元以上一萬二千元以下），道路交通管理處罰條例第五十四條第
    一款定有明文。抗告人於前開時地，駕車經過平交道，為抗告人所供承，而於通
    過平交道時，為雷達自動照相器所拍照，有照片二幀附卷可稽。茲應審究者，抗
    告人駕車通過平交道時，警鈴是否已響，閃光號誌是否已顯示。
  (二)按平交道微電腦自動測速照相設備，係依鐵路警察局訂頒之「微電腦闖越平交道
    自動測速照相設備使用暨安全維護管理規定」所設置。依該管理規定，微電腦自
    動照相機功能，設有延遲時間，感應器與閃光號誌同步者，設定為六－八秒（此
    時遮斷器已有明顯動作），感應器與遮斷器同步者，設定為０．八－一秒（此時
    遮斷角度應為四十五度，直至持平）；有內政部警政署鐵路警察局第三警務段九
    十二年四月廿九日鐵三警行字第０九二００００一四四七號函附「台灣省鐵路警
    察局微電腦闖越平交道自動測速照相設備使用暨安全維護管理規定」附卷可稽。
    抗告人駕車通過之嘉義縣民雄鄉○○路○○道，所設置之微電腦自動照相機，係
    於平交道警鈴響起，閃光號誌顯示六至八秒後，遮斷器始啟動，並於遮斷器啟動
    後一秒後開始拍攝違規照片，而抗告人之闖越東榮路平交道，依採證照片顯示，
    係於遮斷器啟動後一．五秒（第二張照片為二．五秒）後闖越平文道，復有鐵路
    警察局第三警務段九十一年十一月二十日鐵三警行字第０九一０００四五一一號
    及九十二年八月十四日鐵電號字第０九二００一七五０三號函在卷足憑。由是可
    見，抗告人駕車通過東榮路平交道時，係在警鈴響起，閃光號誌顯示後七秒之後
    甚明。又依道路交通安全規則第一百零四條規定，汽車通過平交道之時速應在十
    五公里以下，以此核算，每秒速度為四．一公尺，七秒即為廿八．七公尺，然則
    抗告人係在廿八公尺前，見警鈴響起，閃光號誌顯示，仍駕車闖越平交道，顯足
    認定。抗告人又謂其駕車經東榮路平交道時，車前尚有六部汽車前行，事實上無
    法闖越云云，姑不論是否屬實，均不影響抗告人之違規闖越東榮路平交道。
  (三)至抗告人指稱：「平交道之號誌設置，應有統一標準，屏東縣潮州鎮○○路之平
    交道，經現場觀測，平交道之警鈴，閃光號誌及遮斷器，於警鈴響起時幾乎同時
    啟動，約五秒鐘時間，遮斷器已完全放下」云云。惟據交通部台灣鐵路管理局九
    十二年八月十四日鐵電號字第０九二００一七五０三號函稱「介壽路平交道是屬
    第三種平交道，設有警鈴、閃光燈及自動遮斷機設備，當列車接近平交道自動防
    護設備啟動點（至少三十秒，視列車車速而定）平交道警鈴、閃光燈會自動啟動
    ，再經六－八秒，自動遮斷機會自動緩慢下降，經六－十秒內降至水平位置」等
    情，與抗告人所稱並不相同。且嘉義縣民雄鄉○○路○○道，係屬第一種平交道
    ，亦為該函所釋明，自亦不能以不同之平交道之防護設備，予以推論抗告人未違
    規闖越東榮路平交道。
三、綜上所，抗告人違規闖平交道、公路局屏東監理站依法裁罰，並無違誤，抗告
    人聲明異議，原審為駁回異議之裁定，亦無不當。抗告人意旨難認有理由，應予
    駁回。
據上論斷，應依道路交通案件處理辦法第二十六條、刑事訴訟法第四百十二條，裁定
如主文。
中    華    民    國     九十二     年       九       月       十八     日
                              臺灣高等法院高雄分院刑事第五庭
                                  審判長法官  吳水木
                                        法官  趙文淵
                                        法官  洪慶鐘
右正本證明與原本無異。
不得再抗告。
                       書記官  彭筱瑗
中    華    民    國     九十二     年       九       月       二十二   日
                                                                    Ａ


司法院資訊處製作；財團法人民間司法改革基金會備份。
